# 新修订的财务报表审计底稿编制指南将于下月出台

提问人：yugycpa 时间：2011-06-13 08:15:48
中注协副秘书长杨志国 6 月 11 日下午在于上海国家会计学院举行的中注协审计准则培训班上透露，财务报表审计底稿编制指南的修订已接近完成，可望于七月份出台。

回答人：chenyiwei
还是需要把审计方法具体化为具有更强的审计实务指导性的审计方法体系，以审计方法体系为纲，以审计程序而不是表格为中心展开审计，底稿表格是仅供参考的，是记录审计过程及其取证结果的载体。如果只有表格，可能还是无法避免“审计异化为填表”的问题。
同时，不同事务所的审计方法体系尽管都遵循同一套审计准则，但在不少具体操作模式上存在明显的差异，如果有各事务所分头制定不同部分，如何把它整合起来也是有难度的。